臺灣基隆地方法院刑事判決　
111年度交簡上字第31號
上  訴  人  臺灣基隆地方檢察署檢察官
被      告  林建昌


上列上訴人因被告犯過失傷害案件，不服本院基隆簡易庭於民國
111年5月4日所為111年度基交簡字第168號第一審簡易判決（起
訴案號：111年度偵字第1127號），提起上訴，本院第二審合議
庭判決如下：
    主      文
上訴駁回。
林建昌緩刑2年，並應履行本院111年度交簡上附民移調字第4號
調解筆錄所載之賠償內容。
    事實及理由
一、本案之犯罪事實、證據及理由，均引用第一審刑事簡易判決
    之記載（如附件）。
二、檢察官上訴意旨略以：告訴人張漢洲、陳麗峰之傷勢均非輕
    ，且被告陳麗峰目前仍需進行手術及復健，身體健康及機能
    受有嚴重影響，不僅已支出鉅額醫療費用，日後仍需進行長
    久復健之路，身心所受痛苦煎熬非一般交通事件所能相比，
    但被告林建昌迄未賠償分文，亦未曾問候告訴人張漢洲、陳
    麗峰，犯後態度難認良好，原審以被告犯後態度尚非惡劣及
    其他情狀，僅判處被告有期徒刑3月，認事用法違誤，為此
    請求撤銷原判決，更為適當合法之判決。
三、經查：
  ㈠本案事故發生於民國000年0月00日中午12時29分左右，當時
    被告駕駛車號000-00號營業貨櫃曳引車，沿北部濱海公路由
    貢寮往瑞芳方向上坡行駛至龍洞四季灣附近(約台2縣88.5公
    里處)，突失控向左跨越對向車道撞上山壁，適告訴人張漢
    洲駕駛車號000-0000營業貨櫃曳引車搭載告訴人陳麗峰，由
    瑞芳往貢寮方向下坡行駛而來，兩車距離接近時，被告駕駛
    之曳引車車頭向右反彈，將告訴人張漢洲駕駛之曳引車車頭
    撞下道路邊坡，致告訴人張漢洲、陳麗峰分別受有起訴書所
    載之傷害，此有起訴書、原審判決所載之證據及告訴人張漢
    洲之行車紀錄影像截圖可以證明。被告駕駛曳引車，因操控
    不當侵入告訴人張漢洲行駛之車道釀成本案事故，雖使告訴
    人張漢洲駕駛之曳引車嚴重毀損及告訴人張漢洲、陳麗峰均
    受有不輕之傷害，然被告之過失程度尚非極為嚴重，且被告
    於偵訊及原審準備程序時均坦承犯行，並未推諉責任，雙方
    當事人於事故發生後，亦曾在羅東鎮調解委員會調解2次，
    再於原審準備程序時至本院調解，均因金額差距而未能調解
    成立，足認被告確實有持續與告訴人張漢洲協商處理賠償事
    宜，並未置之不理，是原審依自首規定減輕被告之刑後，綜
    合考量被告之犯罪情節、犯後態度、智識程度、生活狀況及
    告訴人張漢洲、陳麗峰之傷勢等情狀，量處被告有期徒刑3
    月，認事用法及量刑均無不當，檢察官以前述理由指摘原審
    判決量刑不當，核無理由，其上訴應予駁回。
  ㈡被告前未曾因故意犯罪而受有期徒刑以上刑之宣告，符合刑
    法第74條第1項第1款之要件，且被告於本院審理期間之111
    年8月10日已與告訴人張漢洲、陳麗峰調解成立，允諾與僱
    用人青峯運輸股份有限公司連帶賠償告訴人張漢洲、陳麗峰
    所受之損害，並約定於111年10月9日前履行完畢，此有臺灣
    高等法院被告前案紀錄表及本院111年度交簡上附民移調字
    第4號調解筆錄可以證明。本院考量被告非因惡意違規而觸
    犯本案犯行，且犯後均坦承犯罪，並與告訴人張漢洲、陳麗
    峰達成賠償共識，故令被告履行上開調解內容，即足以使被
    告心生警惕，尚無必要對被告執行刑罰，為此依刑法第74條
    第1項第1款及第2項第3款規定，諭知被告緩刑2年，併命被
    告履行前述調解筆錄所載之賠償內容。
據上論斷，應依刑事訴訟法第455條之1第1項、第3項、第368條
、第373條，判決如主文。
本案經檢察官吳欣恩提起公訴，檢察官林明志提起上訴，檢察官
陳宜愔到庭執行職務。
中　　華　　民　　國　　111 　年　　8 　　月　　25　　日
                  刑事第五庭  審判長法　官  吳佳齡
　　　　　　　　　
　　　　　　　　　                  法  官  鄭虹眞
　　　　　　　　　
                  　　　　　　　　　法　官　陳怡安
以上正本證明與原本無異。
如不服本判決應於收受送達後20日內向本院提出上訴書狀，並應
敘述具體理由；其未敘述上訴理由者，應於上訴期間屆滿後20日
內向本院補提理由書（均須按他造當事人之人數附繕）「切勿逕
送上級法院」。
中　　華　　民　　國　　111 　年　　8 　　月　　25　　日
                                    書記官　洪福基
【附件】
臺灣基隆地方法院刑事簡易判決   
111年度基交簡字第168號
公  訴　人　臺灣基隆地方檢察署檢察官
被　　　告　林建昌　
上列被告因過失傷害案件，經檢察官提起公訴（111年度偵字第1
127號），因被告自白犯罪，本院認為宜以簡易判決處刑，裁定
適用簡易程序（111年度交易字第86號），判決如下：
    主  文
林建昌犯過失傷害罪，處有期徒刑參月，如易科罰金，以新臺幣
壹仟元折算壹日。
    事實及理由
一、本件犯罪事實及證據，除應更正、補充如下外，餘均引用如
    附件檢察官起訴書之記載：
  ㈠犯罪事實欄一第2行「營業用貨運曳引車」之記載，應更正為
    「營業用貨櫃曳引車」。
  ㈡犯罪事實欄一第4行至第5行「本應注意車輛不得失控，否則
    將造成其他車輛發生交通事故」之記載，應更正為「本應注
    意分向限制線用以劃分路面成雙向車道，禁止車輛跨越行駛
    ，並不得迴轉，在劃有分向限制線之路段，不得駛入來車之
    車道內」。
  ㈢犯罪事實欄一第7行「疏未注意即此」之記載，應更正為「疏
    未注意及此」。
  ㈣增列證據：
　⒈被告林建昌於本院準備程序時之自白（見本院111年度交易字
    第86號卷＜下稱本院卷＞第44頁）。
　⒉新北市政府警察局舉發違反道路交通管理事件通知單影本1份
    （見偵卷第65頁）。
　⒊車輛詳細資料報表4份（見偵卷第69頁至第75頁）。
二、論罪科刑：
  ㈠核被告所為，均係犯刑法第284條前段之過失傷害罪（共2罪
    ）。
  ㈡被告以一過失行為，同時觸犯前開2罪，係屬想像競合犯，應
    依刑法第55條規定，從一重之過失傷害罪處斷。
  ㈢被告肇事後，在警方尚未查悉犯罪嫌疑人時，即主動向員警
    自首前情並接受裁判，此有道路交通事故肇事人自首情形紀
    錄表附卷可參（見偵卷第59頁），被告於犯罪未經發覺前，
    自首並接受裁判，爰依刑法第62條前段規定減輕其刑。
  ㈣爰審酌被告駕車疏未遵守交通規則，致告訴人2人受有如附件
    所載之身體傷害，行為已有不該，復迄未與告訴人2人達成
    和解，賠償其等所受之損害，惟被告犯罪後已坦承犯行，犯
    後態度尚非惡劣，另參酌其高職畢業之教育程度、業司機且
    家境勉持之生活狀況（見偵卷第9頁被告警詢筆錄受詢問人
    欄）、告訴人2人所受傷勢等一切情狀，量處如主文所示之
    刑，並諭知易科罰金之折算標準，以示懲儆。
三、依刑事訴訟法第449條第2項、第3項、第454條第2項，逕以
    簡易判決處刑如主文。
四、如不服本判決，得自收受送達之翌日起20日內向本院提出上
    訴狀，上訴於本院第二審合議庭（須附繕本）。
五、本案經檢察官吳欣恩提起公訴，檢察官林明志到庭執行職務
    。
中　　華　　民　　國　　111 　年　　5 　　月　　4 　　日
                  基隆簡易庭  法  官    謝昀芳
以上正本證明與原本無異。
如不服本判決，應於判決送達後20日內，向本院提出上訴書狀，
敘述上訴理由，上訴於本院合議庭，並按他造當事人之人數附
具繕本。
中　　華　　民　　國　　111 　年　　5 　　月　　4 　　日
                              書記官　  陳維仁
附錄本案論罪科刑法條：
刑法第284條
因過失傷害人者，處 1 年以下有期徒刑、拘役或 10 萬元以下
罰金；致重傷者，處 3 年以下有期徒刑、拘役或 30 萬元以下
罰金。

附件：
臺灣基隆地方檢察署檢察官起訴書
                                     111年度偵字第1127號
　　被　　　告　林建昌　
上列被告因過失傷害案件，業經偵查終結，認應提起公訴，茲敘
述犯罪事實及證據並所犯法條如下：
　　　　犯罪事實
一、林建昌於民國110年6月23日中午12時29分許，駕駛車牌號碼
    000-00號營業用貨運曳引車（附掛車號000-0000號子車），
    沿新北市貢寮區台二線宜蘭縣往基隆市方向行駛，行經台二
    線88.5公里處時，本應注意車輛不得失控，否則將造成其他
    車輛發生交通事故，復依當時天候雨、日間自然光線、柏油
    路面濕潤、無缺陷、無障礙物、視距良好等情形，並無不能
    注意之情事，竟疏未注意即此，致所駕駛之上開車輛失控打
    滑而駛入對向車道，並撞擊位於一旁之山壁後再彈回對向車
    道，適張漢洲駕駛車牌號碼000-0000號營業用貨運曳引車搭
    載陳麗峰（附掛車號00-000號子車），沿台二線基隆市往宜
    蘭縣方向行駛，張漢洲因此閃避不及而與林建昌所駕駛之前
    開車輛發生擦撞，致張漢洲受有左肘擦傷、左前臂擦傷、右
    大腿挫傷、右前臂擦傷、雙膝擦傷、右側膝部挫傷、胸壁挫
    傷、右膝前十字韌帶撕裂傷、右膝後十字韌帶撕裂傷、兩側
    小腿擦傷、右側上臂擦傷、右側前臂擦傷、兩側手部擦傷、
    右側膝部內側副韌帶撕裂傷等傷害；陳麗峰則受有蜘蛛膜下
    腔出血、右手遠端橈尺骨開放性骨折、左手遠端橈骨骨折、
    雙側脛骨骨折、右手遠端肱骨粉碎性骨折、右手第一掌骨骨
    折、左側第3肋骨骨折、頭部撕裂傷等傷害。
二、案經張漢洲、陳麗峰訴由新北市政府警察局瑞芳分局報告偵
    辦。
　　　　證據並所犯法條
一、證據清單及待證事實
編號 證據名稱 待證事實 1 被告林建昌於警詢及偵訊時之自白 被告坦承涉犯過失傷害罪嫌。 2 證人即告訴人張漢洲於警詢及偵訊時之證述 證明告訴人張漢洲於犯罪事實欄所載之時間、地點，因被告所駕駛之上開車輛失控打滑並駛入對向車道，而駕車與被告駕駛之上開車輛發生車禍等事實。 3 證人即告訴人陳麗峰於警詢及偵訊時之證述 證明告訴人陳麗峰於犯罪事實欄所載之時間、地點，曾搭乘告人張漢洲駕駛之上開車輛等事實。 4 新北市政府警察局瑞芳分局道路交通事故現場圖、道路交通事故談話紀錄表、道路交通事故調查報告表㈠㈡、自首情形紀錄表、現場照片22張 1.證明被告及告訴人張漢洲所駕駛之前開車輛，於犯罪事實欄所載之時間、地點發生交通事故之事實。 2.證明被告所駕駛之車輛因控打滑而駛入對向車道，並撞擊位於一旁之山壁後再彈回對向車道等事實。 5 告訴人張漢洲之長庚醫療財團法人基隆長庚紀念醫院診斷證明書、醫療財團法人羅許基金會羅東博愛醫院診斷證明書各1份  證明告訴人張漢洲受有左肘擦傷、左前臂擦傷、右大腿挫傷、右前臂擦傷、雙膝擦傷、右側膝部挫傷、胸壁挫傷、右膝前十字韌帶撕裂傷、右膝後十字韌帶撕裂傷、兩側小腿擦傷、右側上臂擦傷、右側前臂擦傷、兩側手部擦傷、右側膝部內側副韌帶撕裂傷等傷害之事實。 6 告訴人陳麗峰之長庚醫療財團法人基隆長庚紀念醫院診斷證明書1份 證明告訴人陳麗峰受有蜘蛛膜下腔出血、右手遠端橈尺骨開放性骨折、左手遠端橈骨骨折、雙側脛骨骨折、右手遠端肱骨粉碎性骨折、右手第一掌骨骨折、左側第3肋骨骨折、頭部撕裂傷等傷害之事實。 
二、核被告林建昌所為，係犯刑法第284條前段之過失傷害罪嫌
    。被告於犯罪事實發覺前，經警方據報前往處理，其對於未
    發覺之本罪自首而接受裁判，有基隆市警察局交通警察隊道
    路交通事故肇事人自首情形紀錄表1紙在卷足憑，又被告犯後
    未能與告訴人張漢洲、陳麗峰達成和解，均併請參酌量刑。
三、依刑事訴訟法第251條第1項提起公訴。　　　　　　
　　此　致
臺灣基隆地方法院
中　　華　　民　　國　 111　　年　　2 　　月　　21　 日
                          檢  察  官  吳欣恩   
本件正本證明於原本無異
中　　華　　民　　國 　111　　年  　3     月    7    日
                          書  記  官  何喬莉 
附錄本案所犯法條全文 
中華民國刑法第284條
因過失傷害人者，處 1 年以下有期徒刑、拘役或 10 萬元以下
罰金；致重傷者，處 3 年以下有期徒刑、拘役或 30 萬元以下
罰金。